283Edepot - Archives communales déposées de Haut-du-Them-Château-Lambert
Archives Départementales de la Haute-Saône
Série Edepot
ARCHIVES COMMUNALES DEPOSEES. ARCHIVES DES INTERCOMMUNALITES.
283Edepot - Archives communales déposées de Haut-du-Them-Château-Lambert
1790-1965
283Edepot1-30
Archives Départementales de la Haute-Saône 14B rue Miroudot St Ferjeux 70000 VESOUL
COMMUNE DU HAUT-DU-THEM
Modalités d'entrée
Dépôt du 26/11/2013
Dernier ajout le 26/11/2013
Archives publiques
- ARCHIVES MODERNES
  - ADMINISTRATION GENERALE DE LA COMMUNE
    - Registre des délibérations du conseil municipal., 1841-1887; 283 Edepot 1; D1; 1 registre.
      Communicabilité
      Communicable
      Thesaurus administratif:
      CONSEIL MUNICIPAL
    - Registre des délibérations du conseil municipal., 1887-1900; 283 Edepot 2; D2; 1 registre.
    - Registre des délibérations du conseil municipal., 1900-1910; 283 Edepot 3; D3; 1 registre.
    - Registre des délibérations du conseil municipal., 1910-1920; 283 Edepot 4; D4; 1 registre.
    - Registre des délibérations du conseil municipal., 1921-1935; 283 Edepot 5; D5; 1 registre.
      Non communicable physiquement
      Raison: Non communicable
    - Registre des délibérations du conseil municipal., 1935-1965; 283 Edepot 6; D6; 1 registre.
    - Registre des arrêtés du maire., 1843-1900; 283 Edepot 7; D7; 1 registre.
    - Administration de la commune: suite à son érection en commune distincte de Servance, Haut-du-Them réclame l’établissement des droits respectifs des deux communes., 1852-1855; 283 Edepot 8; D9; 6 pièces papier.
    - Registre des arrêtés du maire., 1856-1900; 283 Edepot 29; D8; 1 registre et deux feuillets non reliés.
  - ETAT-CIVIL
    - Circulaire du juge de paix du canton sur les avis de décès (1889); extraits d’actes de naissance envoyés par d’autres communes (1891-1907); demande d’extrait d’acte de naissance (1884)., 1884-1907; 283 Edepot 9; E1; 10 pièces papier.
      ETAT CIVIL
  - POPULATION, ECONOMIE SOCIALE, STATISTIQUES
    - Population: états annuels des mouvements de la population., 1853-1906; 283 Edepot 10; F1; 55 cahiers papier.
      RECENSEMENT DE POPULATION
    - Population. -Dénombrements quinquennaux de la population: documents préparatoires (1896, 1906, 1911, s.d.), listes nominatives (1851-1906)., 1851-1911; 283 Edepot 11; F2; 18 cahiers papier.
    - Travail: registres des livrets d’ouvriers (1855-1881; 1881-1912), déclarations de délivrance de livrets (1877); registre servant à l’inscription des enfants et filles mineures employées dans l’industrie (1884)., 1855-1912; 283 Edepot 12; F4; 2 cahiers papier, 4 pièces papier.
      OUVRIER
    - Subsistances. –Ravitaillement de la Haute-Saône, recommandations: communiqué (1919). Relevé des exploitations abandonnées, demande de communication à la préfecture: communiqué (1919)., 283 Edepot 30; F3; 2 pièces papier.
      SUBSISTANCES
  - CONTRIBUTIONS, ADMINISTRATIONS FINANCIERES
    - Impôts directs: renouvellement des commissaires répartiteurs (1910); registre des changements de domicile (1875; 1885-1892); pièces relatives à la rétribution scolaire (1860-1876). Rapports de la commune avec les diverses administration au point de vue financier: mandat de remboursement sur les fonds placés au Trésor royal par les communes (1847)., 1847-1910; 283 Edepot 13; G1; 1 cahier papier, 17 pièces papier.
  - AFFAIRES MILITAIRES
    - Recrutement: liste nominative du contingent de l’armée territoriale (1875); état nominatif des jeunes gens de la commune exemptés du service (1868); changements de domicile (1876-1878)., 1868-1878; 283 Edepot 14; H1; 5 pièces papier.
      RECRUTEMENT MILITAIRE
    - Administration militaire: travaux de fortification du ballon de Servance (1876-1877): logement et cantonnement des troupes (1875-1891); recensement des chevaux, mulets, etc. (1874-1899); recensement des voitures attelées (1877-1899)., 283 Edepot 15; H2; 17 cahiers papier, 80 pièces papier.
      ORGANISATION DE L'ARMEE
    - Garde-nationale: états nominatifs du contingent de la garde-nationale mobile (1868-1873): liste des gardes-nationaux appartenant aux services ordinaires et de la réserve (1870); élections des officiers et sous-officiers (1870); gardes-nationaux mobilisés pour la guerre de 1870 (1870-1871)., 283 Edepot 16; H3; 2 cahiers papier, 28 pièces papier.
      GARDE NATIONALE
    - Mesures d’exceptions et faits de guerre: circulaires préfectorales concernant l’organisation de la défense du territoire et l’augmentation des forces militaires pendant la durée de la guerre (1870); liste des appelés, citoyens du Haut-du-Them (1870)., 283 Edepot 17; H4; 7 pièces papier.
      GUERRE
  - POLICE, HYGIENE PUBLIQUE, JUSTICE
    - Police locale: arrêtés du maire relatifs aux règlements de la police locale (1855); déclarations d’ouvertures de débits de boisson (1890-1911); circulaire préfectorale rappelant l’interdiction de la mendicité dans le département (1861); chiens errants et police de la rage (1851; 1872; 1905). Police générale: arrêté du maire concernant l’affichage (1902). Justice: listes générales des jurés (1871-1872). Répression: ordre de conduite du nommé Jacquey Constant (1873). Hygiène publique et salubrité: rapport sur la situation de la commune au point de vue santé publique (1865); arrêtés de nomination de médecins-vaccinateurs (1904-1936); listes de vaccination (1920-1938)., 1855-1938; 283 Edepot 18; I1; 6 cahiers papier, 38 pièces papier.
      DEBIT DE BOISSON; JUSTICE; MENDICITE; POLICE; VACCINATION
  - ELECTIONS ET PERSONNEL
    - Elections: plébiscite (1870); élection du président de la République (1851); vote général pour le rétablissement de l’Empire (1852); élections au conseil général (1852-1880). Personnel communal: chauffage des gardes-forestiers (1870-1871)., 1851-1880; 283 Edepot 19; K1; 2 cahiers papier, 15 pièces papier.
      ELECTION; ELECTION CANTONALE; ELECTION PRESIDENTIELLE
  - FINANCES DE LA COMMUNE
    - Revenus et charges de la commune: donation d’un terrain à la commune (1843); legs pour les pauvres (1876)., 1843-1876; 283 Edepot 20; L1; 1 plan, 1 cahier papier, 3 pièces papier.
      DONS-ET-LEGS
  - EDIFICES COMMUNAUX
    - Edifices publics: assurance des bâtiments et mobiliers communaux (1860-1883); rapport de l’architecte du département sur l’état des bâtiments communaux (1872); location d’une maison pour y établir l’école et le logement de l’instituteur (1853-1856); acquisition de terrains pour la construction de la maison commune et des écoles (1856-1857); construction d’une maison d’écoles (1843-1856); réparation de l’école (1902)., 1843-1902; 283 Edepot 21; M1; 32 pièces papier.
      ECOLE
    - Edifices du culte. –Eglise: construction de l’église (1846). Clocher: achat d’une cloche (1848); construction d’un clocher (1869-1881). Presbytère: échanges de terrains entre la commune et des particuliers du Haut-du-Them pour l’établissement d’un presbytère (1849-1861); construction du presbytère (1858-1861). Cimetière: établissement d’un cimetière (1848-1854); agrandissement (1871)., 1846-1881; 283 Edepot 22; M2; 10 plans, 10 cahiers papier, 29 pièces papier.
      CIMETIERE; EDIFICE CULTUEL
  - BIENS COMMUNAUX, TERRES, BOIS, EAUX
    - Biens communaux: état des biens ruraux autres que forestiers [fin XIXème siècle]; réclamation des habitants de la section de la Pile, commune du Haut-du-Them, au sujet de la propriété de parcelles de terrains communaux (1867); location de terrains communaux (1867); vente de biens communaux (1864-1873); règlement des frais de plantations dans les pâturages et en forêts (1915)., 1867-1915; 283 Edepot 23; N1; 1 cahier papier, 13 pièces papier.
    - Bois communaux: délimitation des bois communaux (1850-1877); ouverture d’un fossé de délimitation entre les bois du Haut-du-Them et ceux de l’Etat (1865); plan géométrique d’une ligne séparative entre les bois communaux et des propriétés de particuliers (1833); aménagement des bois du Haut-du-Them (1858); observations faites par le conservateur des Forêts sur le service forestier (1871); ampliation d’un décret impérial qui règle l’exploitation du Revers-aux-Chiens, appartenant, par indivis, aux communes de Servance, Miélin et du Haut-du-Them (1862); autorisation de construire deux scieries, par la commune, près de la forêt domaniale de Saint-Antoine contiguë à la forêt du Haut-du-Them (1851); procès-verbal d’arpentage d’une coupe (1854); estimation des coupes affouagères (1882); procès-verbaux d’adjudication de l’exploitation des coupes affouagères (1841-1901); procès-verbaux d’adjudication des menus-produits de la forêt (1848-1872); vente des produits des coupes affouagères non retirées (1855-1890); ventes des bois morts ou dépérissants (1873); ventes de bois provenant de délits (1874); ouverture d’un chemin de vidange dans la forêt communale (1866-1872); droit de ramassage par les habitants de la commune, des menus produits de la forêt (1870); droit de parcours dans les bois (1841-1879); musellement des animaux travaillant dans les bois (1855); vente des chablis du Sapois et fixation du montant des mises en charges (1915); exonération du paiement du 1/20ème forestier en cas de non exploitation des perches pour le chauffage des établissements communaux (1916); demande de vente par anticipation des coupes extraordinaires résineuses (1916); proposition de révision de la possibilité de la forêt communale (1919); proposition d’introduction par voie de plantation du sapin pectiné (1920); demande de renseignements en vue de l’établissement du bilan des recettes et dépenses de la forêt communale (1921); mise en vente aux adjudications générales des coupes ordinaires et imposition pour le chauffage des établissements communaux (s.d.). Propriétés et droits divers: tarifs des concessions au cimetière (1867)., 1833-1921; 283 Edepot 24; N2; 1 plan, 21 cahiers papier, 191 pièces papier.
      FORET COMMUNALE
  - TRAVAUX PUBLICS, VOIRIE, MOYENS DE TRANSPORT, REGIME DES EAUX
    - Petite voirie: travaux d’alignement et de réparations sur les chemins vicinaux de petite communication (1854-1905); contentieux entre la commune et des particuliers du Haut-du-Them relatif à un aqueduc et à un chêneau établis sur le ruisseau de la Pile (1841-1843); réfection des ponts détruits par l’orage du 8 mai 1915 (1915). Grande voirie: acte d’acquisition, par le département, de propriétés communales pour l’ouverture de la route départementale de Besançon aux Vosges (1855). Navigation et régime des eaux. –Curage de la rivière « l’Ognon »: rapport (1920)., 1841-1920; 283 Edepot 25; O1; 14 pièces papier.
      COURS D'EAU; OUVRAGE D'ART; RESEAU ROUTIER
  - ASSISTANCE ET PREVOYANCE
    - Secours d’urgence: secours aux indigents (1862-1871). Œuvres charitables: organisation et nomination des membres du comité communal de bienfaisance pour l’extinction de la mendicité (1855-1869); secours accordés aux indigents par l’intermédiaire du comité de bienfaisance (1861-1866); création d’un comité de charité (1867); ouverture d’ateliers de charité (1855); secours accordés par le ministère de l’intérieur aux établissements de bienfaisance (1864); demande des listes d’indigents par le comité cantonal de bienfaisance de Melisey (1867); souscription d’une aide de 300 francs au profit des agriculteurs des régions dévastées (1919); appel aux dons en faveur du comité du « Refuge Maternel de l’Est » (s.d.). Etablissements hospitaliers: dossiers d’aliénés (1853-1900). Application des lois d’assistance et de prévoyance: secours pour le chômage aux ouvriers de l’industrie cotonnière (1864-1867); nomination des membres de la commission administrative du bureau d’Assistance médicale gratuite (1894-1909); listes des indigents admis au secours de l’Assistance médicale gratuite (1895-1911); protection des enfants du 1er âge (1884-1911); tableau annuel des décès des enfants du 1er âge (1877); enfants assistés (1876-1881); admission d’enfants à l’Assistance départementale (1875-1881)., 1853-1919; 283 Edepot 26; Q1; 9 cahiers papier, 124 pièces papier.
      AIDE MEDICALE; AIDE SOCIALE A L'ENFANCE; INDIGENT
  - INSTRUCTION PUBLIQUE
    - Correspondance avec le préfet au sujet de l’enseignement primaire (1867-1882); création d’une caisse des écoles (1882); nomination des membres de la commission municipale scolaire (1882-1884); listes des enfants admis gratuitement dans l’école primaire communale (1853-1881); enfants instruits dans les familles (1882); extraits des registres d’appel des écoles publiques de garçons et de filles (1882-1884); nominations d’instituteurs (1867-1911); inventaire du mobilier des écoles (1875; 1906)., 1853-1911; 283 Edepot 27; R1; 1 cahier papier, 101 pièces papier.
      ENSEIGNEMENT; MOBILIER
  - PIECES NE RENTRANT PAS DANS LES SERIES PRECEDENTES
    - Partages, échanges et ventes de propriétés bâties et de terrains entre particuliers du Haut-du-Them (1790; 1848; 1860)., 1790-1860; 283 Edepot 28; S1; 2 cahiers papier, 3 pièces papier.